【裁判字號】    95,訴,69
【裁判日期】    950316
【裁判案由】    毒品危害防制條例
【裁判全文】
臺灣高雄地方法院刑事判決                95年度訴字第69號
公  訴  人  臺灣高雄地方法院檢察署檢察官
被      告  乙○○
                    另案於臺灣高雄第二監獄執行中
上列被告因毒品危害防制條例案件，經檢察官提起公訴（94年度
毒偵字第9615號）及移送併辦（95年度毒偵字第594 號），本院
改依簡式審判程序審理，判決如下：
    主  文
乙○○連續施用第一級毒品，處有期徒刑柒月。扣案之殘留第一
級毒品海洛因之吸管壹支，沒收銷燬之。
    事  實
一、乙○○曾因施用毒品案件，經本院以92年度毒聲字第7054號
    裁定送觀察、勒戒後，於民國93年1 月13日因無繼續施用毒
    品傾向釋放，並經臺灣高雄地方法院檢察署檢察官以92年度
    毒偵字第5196號為不起訴處分確定在案。詎其仍不知戒絕毒
    癮，明知海洛因業經公告列為毒品危害防制條例第2 條第2
    項第1 款之第一級毒品，不得非法持有、施用，猶於前開觀
    察、勒戒執行完畢釋放後5 年內，基於施用第一級毒品海洛
    因之概括犯意，自94年9 月中旬某日起，至同年11月26日上
    午11時許止，在高雄縣鳳山市○○路KD網咖之廁所內、中華
    街某處之廁所內、其位於高雄縣大寮鄉○○村○○路114 巷
    24號之住處內，以將第一級毒品海洛因加水置於針筒內注射
    手臂血管之方式，連續施用第一級毒品海洛因多次。嗣於94
    年9 月26日中午12時許，其在高雄縣鳳山市○○路69之1 號
    前，因涉犯竊盜案（此部分另案審理中）為警查獲，並在其
    所騎乘之機車內，扣得供其施用毒品所用（用以裝填毒品）
    、殘留有第一級毒品海洛因之吸管1 支；另於94年11月26日
    下午1 時20分許，乙○○行經高雄縣鳳山市○○路，因形跡
    可疑為警攔查，於警詢中經乙○○同意後，採集其尿液送檢
    ，因而知悉上情。
二、案經高雄縣政府警察局鳳山分局報告、高雄縣政府警察局移
    送臺灣高雄地方法院檢察署檢察官偵查起訴及移送併辦。
    理  由
一、按本件被告乙○○所犯係死刑、無期徒刑、最輕本刑為3 年
    以上有期徒刑以外之罪，其於準備程序就前揭被訴事實為有
    罪之陳述，經受命法官告知簡式審判程序之旨，並聽取其與
    公訴人之意見後，本院認無不得或不宜改依簡式審判程序進
    行之處，爰依刑事訴訟法第273 條之1 第1 項、第284 條之
    1 ，裁定本件由受命法官獨任進行簡式審判程序，合先敘明
    。
二、前揭犯罪事實，業據被告於本院審理中坦承不諱，且其前開
    2 次為警查獲後，採集尿液送檢之檢驗結果，均呈施用第一
    級毒品海洛因後所會產生之嗎啡陽性反應，有台灣檢驗科技
    股份有限公司94年10月26日KH2005A0000000號、94年12月13
    日KH2005C0000000號濫用藥物尿液檢驗報告在卷可稽，而扣
    案之1 支吸管，經高雄醫學大學附設中和紀念醫院鑑驗結果
    ，含有第一級毒品海洛因成分，有該院95年2 月7 日第0000
    -000號檢驗報告附卷可佐，則被告前開自白顯與事實相符，
    堪以採信。而被告前因施用毒品案件，經本院以92年度毒聲
    字第7054號裁定送觀察、勒戒後，於93年1 月13日因無繼續
    施用毒品傾向釋放，並經臺灣高雄地方法院檢察署檢察官以
    92年度毒偵字第5196號為不起訴處分確定在案乙情，有臺灣
    高雄地方法院檢察署刑案資料查註紀錄表及臺灣高等法院被
    告前案紀錄表在卷可憑。綜上所述，被告於觀察、勒戒執行
    完畢釋放後，5 年內再犯施用第一級毒品海洛因之犯行至明
    ，本件事證明確，被告犯行堪以認定。
三、按海洛因係毒品危害防制條例第2 條第2 項第1 款所稱之第
    一級毒品，故核被告所為，係犯該條例第10條第1 項之施用
    第一級毒品罪。被告持有第一級毒品海洛因後，進而施用，
    其持有之低度行為應為施用之高度行為所吸收，不另論罪。
    被告先後多次施用第一級毒品海洛因犯行，時間緊接，犯罪
    構成要件相同，顯係基於概括犯意為之，應依連續犯之規定
    論以一罪，並加重其刑。併辦部分（即被告於94年11月26日
    上午11時許，施用第一級毒品海洛因之犯行）既與起訴部分
    有連續犯之裁判上一罪關係，自為起訴效力所及，本院得併
    予審理，附此敘明。爰審酌被告經觀察、勒戒後，尚未能戒
    絕毒癮，足證前開保安處分措施實難矯治其惡性，惟念及其
    犯後坦承罪行，態度良好，而所犯係為自戕行為，尚未對他
    人造成實害等一切情狀，量處如主文所示之刑，以資懲儆。
    扣案之吸管1 支殘留有第一級毒品海洛因之事實，業如前述
    ，其上既殘留第一級毒品海洛因，且與該等毒品無法分析剝
    離（此經法務部調查局以93年3 月19日調科壹字第09300113
    060 號函釋在案，而為本院職務上已知之事實），爰依毒品
    危害防制條例第18條第1 項前段規定與毒品殘渣一併宣告沒
    收銷燬之。
據上論斷，應依刑事訴訟法第273 條之1 第1 項、第284 條之1
、第299 條第1 項前段，毒品危害防制條例第10條第1 項、第18
條第1 項前段，刑法第11條、第56條，判決如主文。
本案經檢察官甲○○到庭執行職務。
中    華    民    國    95    年    3     月    16    日
                  刑事第五庭    法  官 陳君杰
以上正本證明與原本無異。
如不服本判決，應於判決送達後10日內，向本院提出上訴狀。
中    華    民    國    95    年    3     月    16    日
                                書記官 陳昱良
附錄本判決論罪科刑法條全文：
毒品危害防制條例第10條第1 項
施用第一級毒品者，處6 月以上5 年以下有期徒刑。


司法院資訊處製作；財團法人民間司法改革基金會備份。
